---
title: "Découverte du jeu de données portant sur la biométrie d'oursins"
author: "Elodie Audoan"
date: "2020-10-12"
output: html_notebook
---


# Introduction

L'étude concerne l'analyse des données, recueillies par le professeur Philippe GrosJean, portant sur la croissance des oursins violets (*Paracentrotus lividus*) provenant de deux milieux : la pêche et l'aquaculture.


# Matériel et méthodes

L'analyse des données et la rédaction de ce rapport sont réalisées avec `r R.version.string` et RStudio version `r rstudioapi::versionInfo()$version` `r if (file.exists("/etc/svbox")) paste("dans", readLines("/etc/svbox")[1])`.

Les oursins ont deux origines respectives. Une moitié provient de la pêche, celle-ci a été récoltée sur le terrain de Morgat en Bretagne. L'autre moitié est une espèce provenant d'aquaculture dans la station marine de Luc-sur-Mer en Normandie. La grande majorité des parents de ceux-ci sont issus du terrain de Morgat.

Tous les individus ont été récoltés en 2 temps. Une première fois en septembre et une deuxième fois en mars. Procéder de la sorte permet de contrer les variations saisonnières potentielles.

Les oursins récoltés par professeur Grosjean ont été mesurés à l'aide d'un pied à coulisse? Ils ont également été pesés. Les mesures sont exprimées en millimètres, les masses sont exprimées en grammes.


# Résultats

Le jeu de données possède 19 variables.

```{r setup}
SciViews::R
options(data.io_lang = "fr") # Labels en français
```


```{r importation}
urchin <- read("urchin_bio", package = "data.io")
```

```{r}
chart(urchin, formula = height ~ weight %col=% origin ) +
  geom_point()

```

Ce graphique permet de démontrer que les oursins provenant d'élevage ont une masse totale plus élevée que les individus pêchés pour une même hauteur.

```{r}
chart(urchin, formula = solid_parts ~ buoyant_weight %col=% origin ) +
  geom_point(na.rm = TRUE)
```
Nous observons que les individus pêchés possèdent une masse inférieure à celle des individus issus de l'aquaculture.
De plus, ce graphique démontre que, pour tous les individus, la masse des parties solides est généralement 3 fois plus grande que la masse immergée.

```{r}
chart(urchin, formula = weight ~ buoyant_weight %col=% origin ) +
  geom_point(na.rm = TRUE)
```


```{r}
chart(urchin, formula = integuments ~ dry_integuments %col=% origin) +
  geom_point(na.rm = TRUE)
```


```{r}
chart(urchin, formula = gonads ~ dry_gonads %col=% origin) +
  geom_point(na.rm = TRUE)
```



```{r}
chart(urchin, formula = digestive_tract ~ dry_digestive_tract %col=% origin) +
  geom_point(na.rm = TRUE)
```

```{r}
chart(urchin, formula = diameter1 ~ diameter2 %col=% origin) +
  geom_point()
```


```{r}
chart(urchin, formula = diameter1 ~ height %col=% origin) +
  geom_point()
```



# Discussion

*Paracentrotus lividus* 


# Conclusion

*Paracentrotus lividus*


# Information système

```{r system}
sessioninfo::session_info()
```

# Bibliographie



